【裁判字號】    98,審訴,881
【裁判日期】    981029
【裁判案由】    毒品危害防制條例
【裁判全文】
臺灣士林地方法院刑事判決             98年度審訴字第881號
公  訴  人  臺灣士林地方法院檢察署檢察官
被      告  甲○○
上列被告因違反毒品危害防制條例案件，經檢察官提起公訴（98
年度毒偵字第1537號），被告於本院準備程序中就被訴事實為有
罪陳述，經本院合議庭裁定由受命法官獨任行簡式程序審理，並
判決如下：
    主  文
甲○○施用第一級毒品，處有期徒刑玖月；又施用第二級毒品，
處有期徒刑肆月，扣案之甲基安非他命（驗餘淨重零點壹陸捌玖
公克）沒收銷燬，扣案盛裝前開甲基安非他命所用之包裝袋壹只
沒收。應執行有期徒刑壹年，扣案之甲基安非他命（驗餘淨重零
點壹陸捌玖公克）沒收銷燬，扣案之盛裝前開甲基安非他命所用
之包裝袋壹只沒收。
    事  實
一、甲○○曾因施用毒品案件，經臺灣板橋地方法院以94年度毒
    聲字第1825號裁定送觀察、勒戒後，認有繼續施用毒品之傾
    向，再經同法院以94年度毒聲字第2214號裁定送強制戒治，
    於民國95年8 月11日停止戒治釋放出所而執行完畢，並由臺
    灣板橋地方法院檢察署檢察官以95年度戒毒偵字第442 號為
    不起訴處分確定；又於96年間，因同時施用第一級毒品及第
    二級毒品案件，經本院以96年度訴字第1104號判決判處有期
    徒刑1 年（起訴書誤載為應執行有期徒刑1 年，應予更正）
    確定（現正執行中，不構成累犯）。詎其仍不知悔改，於前
    開強制戒治執行完畢釋放後5 年內，復基於施用第二級毒品
    甲基安非他命及第一級毒品海洛因之犯意，先於98年8 月19
    日某時許，在臺北市○○區○○街333 號2 樓住處，以將甲
    基安非他命置於玻璃球吸食器內，燒烤產生煙霧後吸取煙霧
    之方式，施用第二級毒品甲基安非他命1 次，再於同日某時
    許，在其所駕駛位於臺北市某不詳地點之車內，以香菸沾取
    海洛因後，將該香菸點燃抽盡之方式，施用第一級毒品海洛
    因1 次。嗣於98年8 月19日下午4 時30分，因另案通緝為警
    於臺北市○○區○○路2 段與裕民一路口逮捕，並當場扣得
    其所有之甲基安非他命1 包（淨重0.169 公克），經警徵得
    甲○○之同意後，採其尿液送驗，因鑑驗結果呈嗎啡、安非
    他命及甲基安非他命陽性反應，始查悉上情。
二、案經臺北市政府警察局北投分局報告臺灣士林地方法院檢察
    署檢察官偵查起訴，並經本院改依簡式程序審理。
    理  由
一、上揭犯罪事實，業據被告甲○○於本院準備程序及審理時迭
    承不諱（參見本院卷第12頁至第13頁，第15頁至第16頁），
    又被告為警查獲後在警局所排尿液，經送台灣尖端先進生技
    醫藥股份有限公司以酵素免疫分析法初驗後，再以氣相層析
    質譜儀法複驗，證實該尿液呈嗎啡（即施用海洛因之代謝物
    ）、安非他命及甲基安非他命陽性反應，有該公司於98年8
    月26日出具之濫用藥物檢驗報告及濫用藥物尿液檢體監管紀
    錄表（附於臺灣士林地方法院檢察署98年度毒偵字第1537號
    卷第46頁及第52頁）各1 紙附卷可稽；又被告為警查獲時，
    經警扣得其隨身持有之白色透明結晶1 包（淨重0.169 公克
    ），經送鑑驗後，證實為第二級毒品甲基安非他命，亦有前
    開扣案之毒品及交通部民用航空局航空醫務中心於98年8 月
    27日出具之航藥鑑字第0984329 號毒品鑑定書（附於同上偵
    卷第47頁）1 紙在卷可考。綜上，足認被告自白與事實相符
    ，可以採信，本案事證至為明確，被告犯行堪予認定。又被
    告前因施用毒品案件，經法院裁定送觀察、勒戒後，認有繼
    續施用毒品之傾向，復經法院裁定送強制戒治，於95年8 月
    11日執行完畢釋放出所，並經臺灣板橋地方法院檢察署檢察
    官以95年度戒毒偵字第442 號為不起訴處分確定等情，有臺
    灣高等法院被告前案紀錄表在卷可考，堪認屬實，是被告於
    強制戒治執行完畢釋放後5 年內，再犯本案施用第一級毒品
    及第二級毒品犯行，核與毒品危害防制條例第23條第2 項所
    定相符，自應依法訴追處罰。
二、按海洛因、甲基安非他命分別為毒品危害防制條例第2 條第
    2 項第1 款、第2 款所稱之第一級毒品及第二級毒品。核被
    告甲○○所為，係分別犯毒品危害防制條例第10條第1 項之
    施用第一級毒品罪、同條例第10條第2 項之施用第二級毒品
    罪，其持有第一級毒品海洛因、第二級毒品甲基安非他命進
    而施用，持有毒品之行為為施用毒品之當然手段，均不另論
    以持有毒品罪（最高法院74年度台上字第3404號判例意旨參
    照）。又被告所犯上開2 罪，犯意各別，行為互殊，應予分
    論併罰。爰審酌被告曾因施用毒品犯行而送觀察、勒戒、強
    制戒治及判處罪刑，仍不知悛悔，復再施用第一級毒品及第
    二級毒品，顯見其無戒絕之決心，惟念其施用毒品乃戕害自
    己身心健康，尚未危及他人，且本案施用第一級毒品、第二
    級毒品之犯行各僅一次，犯後坦承犯行，態度尚稱良好等一
    切情狀，分別量處如主文所示之刑，並依法定其應執行刑，
    以示懲儆。公訴人具體求處被告施用第一級毒品及第二級毒
    品犯行各為有期徒刑1 年2 月、有期徒刑5 月，應執行有期
    徒刑1 年4 月，固非無見，惟本院斟酌前開事項，認公訴人
    所求刑度尚嫌過重，附此敘明。
三、扣案之甲基安非他命（驗餘淨重0.1689公克），係查獲之第
    二級毒品，不問是否屬於犯人所有，應依毒品危害防制條例
    第18條第1 項前段之規定，諭知沒收銷燬。而扣案盛裝前開
    甲基安非他命所用之包裝袋1 只，具有防止毒品裸露、散逸
    之功能，且因得與毒品分別鑑秤其重量，即與毒品無難以析
    離而無法個別宣告沒收之情事，是該包裝袋自均堪認屬供本
    案犯罪所用之物無訛，復經被告供承為其所有之物，爰依刑
    法第38條第1 項第2 款之規定諭知沒收。至鑑驗時採樣之甲
    基安非他命0.0001公克，已因鑑驗用罄而滅失，自無從諭知
    沒收銷燬，併此指明。
據上論斷，應依刑事訴訟法第273 條之1 第1 項、第299 條第1
項前段，毒品危害防制條例第10條第1 項、第2 項、第18條第1
項前段，刑法第11條、第51條第5 款、第38條第1 項第2 款，判
決如主文。
本案經檢察官孟玉梅到庭執行職務。
中    華    民    國    98    年    10    月   29     日
                  刑事第一庭法  官  吳祚丞
以上正本證明與原本無異。
如不服本判決應於收受判決後10日內向本院提出上訴書狀，並應
敘述具體理由；其未敘述上訴理由者，應於上訴期間屆滿後20日
內向本院補提理由書（均須按他造當事人之人數附繕本）「切勿
逕送上級法院」。
                            書記官  丁梅芬
中    華    民    國    98    年    10    月   29     日
附錄論罪科刑法條：
毒品危害防制條例第10條第1項、第2 項
施用第一級毒品者，處 6 月以上 5 年以下有期徒刑。
施用第二級毒品者，處 3 年以下有期徒刑。


司法院資訊處製作；財團法人民間司法改革基金會備份。
